【裁判字號】    97,訴,3403
【裁判日期】    971231
【裁判案由】    毒品危害防制條例
【裁判全文】
臺灣板橋地方法院刑事判決              97年度訴字第3403號
公  訴  人  臺灣板橋地方法院檢察署檢察官
被      告  甲○○
上列被告因毒品案件，經檢察官提起公訴（97年度毒偵字第4610
號），本院以簡式審判程序審理，判決如下：
    主  文
甲○○施用第一級毒品，累犯，處有期徒刑捌月。又施用第二級
毒品，累犯，處有期徒刑肆月；附表編號一之物，沒收銷燬之；
編號二之物，沒收之。應執行有期徒刑拾月。附表編號一之物，
沒收銷燬之；編號二之物，沒收之。
    事實及理由
一、本件係依刑事訴訟法第273 條之1 第1 項規定，以簡式審判
    程序審理判決，合先敘明。
二、本件除被告施用毒品之時地方式，應補充為：於97年5 月15
    日19時30分許為警查獲前一天某時，在其臺北縣新莊市○○
    路291 號3 樓居住處所，分別以點煙方式施用第1 級毒品海
    洛因暨以燒烤方式施用第2 級毒品安非他命各1 次（原起訴
    書記載為：於97年5 月15日為警採集尿液時點回溯26小時、
    96小時內之某時，在不詳處所，施用海洛因與安非他命）暨
    證據部分加列：被告於本院自白（見97年12月29日準備程序
    筆錄、審理筆錄）外，其餘之犯罪事實、證據，均引用如附
    件起訴書之記載。
三、核被告甲○○所為，係犯毒品危害防制條例第10條第1 項、
    第2 項之罪，被告施用各該毒品前持有毒品之行為，為各該
    施用之高度行為所吸收，均不另論罪；所犯如上2 罪，犯意
    個別，行為互殊，為數罪，應予分論併罰。又被告有如起訴
    書所述前案，並經執行完畢，有本院97年12月29日查悉之臺
    灣高等法院被告前案紀錄表在卷可稽，其於有期徒刑執行完
    畢後之5 年以內，再故意犯本件有期徒刑以上之2 罪，均為
    累犯，均應依法加重其刑；爰審酌被告素行（詳參前述前案
    紀錄表）、動機、目的、施用毒品所生危害，以及犯罪後坦
    承犯行之態度，暨衡量施用毒品之連續性特質等一切情狀，
    酌情量處如主文所示之刑，並定其應執行刑。附表所示之物
    ，分別依法宣告沒收銷燬或沒收之。
據上論斷，應依刑事訴訟法第273 條之1 第1 項、第299 條第1
項前段、第310 條之2 、第454 條第2 項，毒品危害防制條例第
10條第1 項、第2 項、第18條第1 項前段，刑法第11條前段、第
47條第1 項、第51條第5 款、第38條第1 項第2 款，判決如主文
。
本案經檢察官靳開聖到庭執行職務。
中    華    民    國    97    年    12    月    31    日
                        刑事第5 庭法  官  黎錦福
上列正本證明與原本無異。
如不服本判決，應於判決送達後10日內敘明上訴理由，向本院提
出上訴狀（應附繕本），上訴於臺灣高等法院。
                                  書記官  蔡麗春
中    華    民    國    97    年    12    月    31    日
附表【見97年度偵字第4610號卷第13頁】：
一、安非他命2 包（淨重0.41公克；偵查卷第16、17頁）。
二、安非他命吸食器玻璃球1 顆（偵查卷第34、35頁）。
附錄本案論罪科刑法條全文：
毒品危害防制條例第10條
施用第一級毒品者，處6 月以上5 年以下有期徒刑。
施用第二級毒品者，處3 年以下有期徒刑。
.........................................................
附件：
臺灣板橋地方法院檢察署檢察官起訴書
                                    97年度毒偵字第4610號
    被      告  甲○○  男  37歲（民國○○年○月○○日生）
                        住臺北縣樹林市○○街○段45巷10號
                        國民身分證統一編號：Ｚ000000000號
上列被告因違反毒品危害防制條例案件，業經偵查終結，認應提
起公訴，茲將犯罪事實及證據並所犯法條分敘如下：
        犯罪事實
一、甲○○前因施用毒品案件，經裁定送勒戒處所觀察、勒戒後
    ，認無繼續施用毒品之傾向，由本署檢察官以87年度偵字第
    23212 號為不起訴處分；又因施用毒品案件，經送觀察、勒
    戒，認有繼續施用毒品之傾向，復令入戒治處所施以強制戒
    治，並經臺灣板橋地方法院以89年度易字第610 號判處有期
    徒刑7 月確定，於民國90年1 月17日強制戒治期滿執行完畢
    ，接續執行上開有期徒刑，於90年8 月16日期滿執行完畢；
    再因施用毒品案件，經同法院以96年訴字第925 號判處應執
    行有期徒刑11月確定，甫於97年4 月29日縮刑期滿出監。詎
    猶不知悔改，復基於施用第一級毒品海洛因及第二級毒品安
    非他命之犯意，於97年5 月15日為警採集尿液時點回溯26小
    時、96小時內之某時，在不詳處所，施用海洛因與安非他命
    。嗣於97年5 月15日19時30分許，為警在臺北縣新莊市○○
    路291 號3 樓查獲，並扣得安非他命吸食器玻璃球1 顆、安
    非他命2 包（淨重0.41公克）等物，始查悉上情。
二、案經臺北縣政府警察局新莊分局報告偵辦。
        證據並所犯法條
一、證據清單與待證事實
┌──┬───────────┬───────────┐
│編號│    證  據  名  稱    │    待  證  事  實    │
├──┼───────────┼───────────┤
│ 一 │臺灣檢驗科技股份有限公│被告確有施用海洛因、安│
│    │司濫用藥物尿液檢驗報告│非他命之事實。        │
│    │、姓名及代碼對照表    │                      │
├──┼───────────┼───────────┤
│ 二 │扣案之安非他命吸食器玻│被告施用安非他命之事實│
│    │璃球1 顆、安非他命2 包│。                    │
├──┼───────────┼───────────┤
│ 三 │本署刑案資料查註紀錄表│被告前有如犯罪事實欄所│
│    │、全國施用毒品案件紀錄│述之觀察勒戒、強制戒治│
│    │表、法務部全國檢察官線│及犯罪科刑執行紀錄之事│
│    │上查詢刑案人犯在監所最│實。                  │
│    │新資料報表            │                      │
└──┴───────────┴───────────┘
二、核被告所為，係違反毒品危害防制條例第10條第1 、2 項之
    施用第一、二級毒品罪嫌。被告持有安非他命之低度行為，
    為施用之高度行為所吸收，不另論罪。所犯上開2 罪間，犯
    意各別，行為互異，請予分論併罰。又被告前有如犯罪事實
    欄所述犯罪科刑暨執行紀錄，有本署刑案資料查註紀錄表在
    卷可稽，其於有期徒刑之執行完畢後，5 年以內故意再犯本
    件有期徒刑以上之各罪，均為累犯，請各依刑法第47條第1
    項之規定加重其刑。扣案如犯罪事實欄所示之物，請依法宣
    告沒收，毒品併銷燬之。
三、依毒品危害防制條例第23條第2 項，刑事訴訟法第251 條第
    1 項提起公訴。
    此  致
臺灣板橋地方法院
中    華    民    國    97    年    6     月    27    日
                              檢察官  乙 ○ ○
上正本證明與原本無異
中    華    民    國    97    年    7     月    3     日
                              書記官
附錄本案所犯法條全文
毒品危害防制條例第10條
施用第一級毒品者，處6 月以上5 年以下有期徒刑。
施用第二級毒品者，處3 年以下有期徒刑。


司法院資訊處製作；財團法人民間司法改革基金會備份。
